【裁判字號】    89,易,4494
【裁判日期】    900105
【裁判案由】    毀棄損壞等
【裁判全文】
臺灣高雄地方法院刑事判決                        八十九年度易字第四四九四號
    公  訴  人  臺灣高雄地方法院檢察署檢察官
    被      告  甲○○
右被告因毀棄損壞等案件，經檢察官提起公訴（八十九年度偵字第一九一三四號）本
院判決如左：
    主  文
甲○○連續損壞他人之曬衣架及花崗石地板，處拘役參拾日，如易科罰金以佰元折
算壹日。緩刑貳年。
    事  實
一、甲○○係居住於高雄市○○區○○街一六一號十三樓之二（含挑高夾層十四樓）
    之乙○○○，因同棟大廈住戶即乙○○○管理委員會監察委員戊○○受管理委員
    會之託，為執行於大廈頂樓裝設曬衣架一事，而於民國八十九年八月十九日中午
    十二時三十分許僱工於頂樓裝設曬衣架二座，甲○○於知悉後認其屋頂遭戊○○
    裝設衣架損及其權利，遂基於損壞他人物品之概括犯意，於同年八月二十日上午
    十時許，至高雄市○○街一六一號乙○○○十五樓之樓台，將該大廈管理委員會
    設置供全體住戶使用之不銹鋼衣架予以鋸斷，致不堪使用，並將鋸下之衣架，持
    至該大廈十二樓之一戊○○住家之門口，將門口前之花崗石鑽洞，且將該衣架予
    以裝上，致損壞花崗石之效用。
二、案經乙○○○管理委員會及戊○○訴請臺灣高雄地方法院檢察署檢察官偵查起訴
    。
    理  由
一、訊據被告甲○○對於右揭時、地損壞上述曬衣架、花崗石等情，坦白承認，惟辯
    稱：其係因戊○○私自於頂樓裝設衣架，且該衣架柱子於地下打孔，損及其屋頂
    天花板結構，始將該衣架鋸斷云云。經查：
（一）右揭事實，業據告訴人乙○○○管理委員會主任委員丁○○及告訴代理人丙○○指訴綦詳，核與證人即乙○○○管理委員會第一屆主任委員黃宗傳到庭證述
      ：「我於管理委員會開會時，有提出用公費於頂樓設置曬衣架一事，管理委員
      會為供全體住戶使用，有同意此提案，戊○○當時係管理委員會之監察委員，
      我就委請戊○○連絡廠商來施工，裝設衣架一事並非戊○○私自架設的」（參
      本院卷第二二頁）等情相符，並有相片三幀、第一屆乙○○○管理委員會主任
      委員及財務委員書面證明書（偵查卷第十三頁）在卷可稽。
（二）被告雖辯稱：因戊○○僱工於頂樓裝設曬衣架，且該曬衣架柱子於地下打孔，
      損及其屋頂天花板結構，始將該衣架鋸斷等語，惟查於頂樓裝設衣架，若確實
      損及被告權益，被告依理可將該衣架拆除即可排除其權利遭受侵害，並無須將
      該衣架鋸斷，致損壞該衣架之效能，且被告進而將該鋸下之衣架，持至該大廈
      十二樓之一戊○○住家門口，並在門口前之花崗石鑽洞，將該衣架予以裝上，
      此部分亦難認其損壞他人門口前之花崗石行為，係屬正當。
（三）綜上所述，被告所辯，無非卸責之詞，尚無可取，本案事證明確，被告罪行堪
      予認定。
二、核被告所為係犯刑法第三百五十四條之毀損罪。被告前後毀損犯行，時間緊接，
    所犯罪名相同，顯係出於概括之犯意為之，為連續犯，爰依刑法第五十六條之規
    定以一罪論，並加重其刑。爰審酌被告因居住大廈之頂樓遭裝設曬衣架，不思循
    合法方式謀求解決，竟以毀損方式予以處理，侵害他人財產權益，惟念其行為動
    機係因裝設該衣架，恐損及其屋頂天花板結構，始將該衣架鋸斷，且本院審理中
    經被告將此案申請台灣省土木技師公會鑑定，鑑定結果認「被告屋頂遭打鑿、鑽
    孔、架設衣架影響，造成屋頂隔熱磚勾縫龜裂，並損及屋頂及防水層及屋頂版鋼
    筋混凝土主結構」（詳參卷附之該公會鑑定報告書），被告犯後亦坦承犯行，迄
    未與告訴人和解等一切情狀，量處如主文所示之刑，並諭知易科罰金之折算標準
    。又被告前未曾受有期徒刑以上之宣告，有台灣高雄地方法院檢察署刑案資料查
    註紀錄表在卷可稽，其因一時失慮，致罹刑章，經此刑之宣告後，應知警惕而無
    再犯之虞，本院因認暫不執行其刑為當，予以宣告緩刑，用啟自新。
三、公訴意旨另以：被告將上開鋸下之曬衣架，持至該大廈十二樓之一戊○○住家門
    口，將門口前之花崗石鑽洞，而將該衣架予以裝上，除損毀花崗石之效用外，並
    妨礙戊○○行使出入之權利，尚涉有刑法第三百零四條強制罪嫌云云。惟查：刑
    法第三百零四條強制罪須「以強暴、脅迫而妨害人行使權利」為要件，而告訴人
    既自承被告於其門口裝設衣架係趁告訴人不在家之際而為（參刑事告訴狀），是
    被告所為即使有妨害告訴人行使出入之權利，客觀上並無對告訴人施以強暴脅迫
    之手段，其所為自與刑法第三百零四條之構成要件不符，是此部分不能證明被告
    犯罪。此外，復查無其他積極證據足資認定被告有強制罪之犯行，原應為無罪之
    諭知，惟公訴意旨認此部分與前開有罪部分有裁判上一罪關係，爰不另為無罪之
諭知，附此敘明。
據上論斷，應依刑事訴訟法第二百九十九條第一項前段、刑法第五十六條、第三百五
十四條、第四十一條、第七十四條第一款，罰金罰鍰提高標準條例第一條前段、第二
條，判決如主文。
中      華      民      國    九十      年      一      月      五      日
                                     臺灣高雄地方法院刑事第二庭
                                         法  官  施  柏  宏
右判決正本證明與原本無異。
如不服本判決，應於送達後十日內，向本院提出上訴狀。
                                         書記官  邱  秋  珍
中      華      民      國    九十      年      一      月      八      日
附錄本案論罪科刑法條全文
中華民國刑法第三百五十四條 (毀損器物罪)
毀棄、損壞前二條以外之他人之物或令致不堪用，足以生損害於公眾或他人者，處二
年以下有期徒刑、拘役或五百元以下罰金。


司法院資訊處製作；財團法人民間司法改革基金會備份。
